臺灣臺北地方法院民事判決　九十一年度重訴字第六八九號
　　原　　　告　　彰化商業銀行股份有限公司
　　法定代理人　　丙○○
　　訴訟代理人　　乙○○
　　被　　　告　　泰岫企業股份有限公司
　　兼法定代理人　甲○○
　　被　　　告　　丁○○
右當事人間請求清償借款事件，本院判決如左：
    主    文
被告應連帶給付原告新台幣陸仟捌佰伍拾壹萬元，及如附表二所示之利息、違約金。
被告應連帶給付原告美金貳拾參萬玖仟貳佰參拾壹元，及如附表三所示之利息、違約
金，並按清償日當時原告掛牌賣出匯率折算新台幣給付之。
訴訟費用由被告連帶負擔。
    事    實
甲、原告方面：
一、聲明：如主文第一、二項所示。
二、陳述：
  (一)被告泰岫企業股份有限公司（下稱泰岫公司）之法定代理人甲○○偕同被告丁○
    ○於民國八十九年九月十八日出具保證書，承諾凡被告泰岫公司對原告所負之一
    切債務以本金新台幣（下同）一億元為限額，暨其利息、遲延利息、違約金、損
    害賠償及其他從屬於主債務之負擔，願與被告泰岫公司負連帶清償之責任。被告
    泰岫公司自八十九年九月十九日起即陸續向原告借款，計六千八百五十一萬元，
    除別有約定借款期限及利率外（如附表一、二所示），被告泰岫公司如遲延清償
    本金時，全部債務視為到期，除仍應約定利率計付遲延利息外，並約定凡逾期清
    償在六個月以內者，按上開利率之一成，超過六個月者，超逾部分按上開利率之
    二成計付違約金。
  (二)被告甲○○於八十九年九月十八日復以被告泰岫公司法定代理人身分邀同被告丁
    ○○擔任連帶保證人，與原告簽訂進口物資融資契約，約定向原告融通美金二百
    萬元或等值之他種外幣或新台幣，專供被告泰岫公司在八十九年九月十八日起至
    九十二年九月十八日止之期間內向國外採購物資，申請原告開發信用狀融墊及委
    請原告保證、申請進口託收項下擔保提貨或借款等循環使用，並於國外押匯到單
    時由原告依上開約定向國外求償者先行墊款，被告則於各筆信用狀融資到期日時
    ，清償所欠融資本金，如遲延清償，除按約定繳付遲延利息及違約金外，其遲延
    利息則按各筆墊款到期日當天原告新台幣基本放款利率加百分之二點五與外匯授
    信牌告利率比較，孰高為準，並自遲延之日起六個月以內，另按前開遲延利率之
    一成加付違約金，其逾六個月以上部分，另按前述遲延利息之二成計付違約金（
    本金、利息、遲延利息、違約金及其他有關費用均依償還當日原告掛牌賣出匯率
    折算新台幣給付之）。
  (三)詎被告泰岫公司自附表二所示日期起即未依約清償新台幣借款，復未依約清償前
    揭美金墊款（嗣轉為借款），依約被告泰岫公司均已喪失期限利益。為此，依消
    費借貸及連帶保證之法律關係，提起本訴。
三、證據：提出本票二十五份、借據乙份、授信約定書三份、保證書乙份、進口物資
    融資契約乙份、開發信用狀申請書四份、進口到單通知四份、押匯匯票四份為證
    。
乙、被告方面：
    被告皆未於言詞辯論期日到場，亦未提出準備書狀作何聲明或陳述。
    理    由
一、按當事人得以合意定第一審管轄法院，但以關於由一定法律關係而生之訴訟為限
    ，前項合意，應以文書為之，民事訴訟法第二十四條定有明文。依被告簽具予原
    告之授信約定書第十二條約定，兩造合意以本院為本契約涉訟時之第一審管轄法
    院，是以原告向本院提起本件清償借款之訴，核與首揭規定，尚無不合。被告均
    未於言詞辯論期日到場，亦核無民事訴訟法第三百八十六條所列各款情形，爰依
    原告之聲請，由其一造辯論而為判決，合先敘明。
二、原告主張被告泰岫公司之法定代理人甲○○偕同被告丁○○出具保證書，承諾凡
    被告泰岫公司對原告所負之一切債務以本金一億元為限額，暨其利息、遲延利息
    、違約金、損害賠償及其他從屬於主債務之負擔，願與被告泰岫公司負連帶清償
    之責任。被告泰岫公司自八十九年九月十九日起即陸續向原告借款，計六千八百
    五十一萬元。又被告甲○○以被告泰岫公司法定代理人身分邀同被告丁○○與原
    告簽訂進口物資融資契約，原告嗣依約墊付信用狀之款項。惟被告泰岫公司未依
    約清償前揭新台幣借款及美金墊款（嗣轉為借款），計積欠六千八百五十一萬元
    及美金二十三萬九千二百三十一元，暨如附表二、三所示之利息、違約金等情，
    已據原告提出本票二十五份、借據乙份、授信約定書三份、保證書乙份、進口物
    資融資契約乙份、開發信用狀申請書四份、進口到單通知四份、押匯匯票四份為
    證。被告泰岫公司、甲○○、丁○○對於原告主張之上開事實，復已於相當時期
    受合法通知（非公示送達），此有送達證書在卷可稽，被告泰岫公司、甲○○、
    丁○○於言詞辯論期日均不到庭，亦未提出準備書狀為爭執，應視同自認原告主
    張之上開事實（參民事訴訟法第二百八十條第三項、第一項）。從而，應認原告
    主張之上開事實為真正。
三、按借用人應於約定期限內，返還與借用物種類、品質、數量相同之物；遲延之債
    務，以支付金錢為標的者，債權人得請求依法定利率計算之遲延利息，但約定利
    率較高者，仍從其約定；當事人得約定債務人不履行債務時，應支付違約金，民
    法第四百七十八條、第二百三十三條第一項、第二百五十條第一項分別定有明文
    。又連帶保證者，乃保證人與主債務人連帶負債務履行責任之保證，具有連帶債
    務之性質。又保證債務，除契約另有訂定外，包含主債務之利息、違約金、損害
    賠償及其他從屬於主債務之負擔；數人保證同一債務者，除契約另有訂定外，應
    連帶負保證責任；另連帶債務之債權人，得對債務人中之一人或數人，同時或先
    後請求全部或一部之給付，民法第七百四十條、第七百四十八條、第二百七十三
    條第一項分別定有明文。原告主張被告泰岫公司未依約還款，已如前述，則其依
    系爭借據、進口物資融資契約及民法第四百七十八條規定自應負清償借款之責；
    被告甲○○、丁○○既均擔任原告系爭借款之連帶保證人，依其所出具之保證書
    及進口物資融資契約，對被告泰岫公司之系爭借款債務，即應負連帶清償責任。
四、從而，原告依金錢消費借貸及連帶保證法律關係訴請被告連帶清償借款六千八百
    五十一萬元及美金二十三萬九千二百三十一元，暨如附表二、三所示之利息、違
    約金，以及美金部分按清償日當時原告掛牌賣出匯率折算新台幣給付之，為有理
    由，應予准許。
據上論結，原告之訴為有理由，依民事訴訟法第三百八十五條第一項前段、第八十五
條第二項，判決如主文。
中　　　華　　　民　　　國　　九十一　　年　　　四　　　月　　　八　　　日
                                            民事第二庭法      官　許純芳
如對本判決上訴，須於判決送達後廿日內向本院提出上訴狀
